臺灣高雄地方法院刑事判決　　　　　　　九十三年度訴字第二０三七號
　　公　訴　人　臺灣高雄地方法院檢察署檢察官
　　被　　　告　乙○○　男　三.
右列被告因毒品危害防制條例案件，經檢察官提起公訴（九十三年度毒偵字第三六二
二號）及移送併辦（九十三年度毒偵字第六八五七號），本院改依簡式審判程序審理
，判決如左：
    主  文
乙○○連續施用第一級毒品，處有期徒刑玖月。扣案之第一級毒品海洛因貳包（驗後
淨重共計零點壹陸公克，空包裝重共計零點參陸公克）及殘留第一級毒品海洛因之注
射針筒、吸管各壹支、殘渣袋壹只，均沒收銷燬之。
    事  實
一、乙○○曾因施用毒品案件，經本院以九十年度毒聲字第四一一三號裁定送觀察、
    勒戒後，認有繼續施用毒品傾向，而由本院以九十年度毒聲字第四五七九號裁定
    令入戒治處所施以強制戒治，嗣經本院以九十年度毒聲字第七六五八號裁定停止
    戒治，復由本院以九十一年度毒聲字第二七一四號裁定撤銷停止戒治，於民國九
    十二年四月五日強制戒治執行完畢釋放，並由臺灣高雄地方法院檢察署檢察官以
    九十二年度戒毒偵字第三六七號為不起訴處分確定在案。詎其仍不知戒絕毒癮，
    明知海洛因業經公告列為毒品危害防制條例第二條第二項第一款之第一級毒品，
    不得非法持有、施用，猶於前開強制戒治執行完畢釋放後五年內，基於施用第一
    級毒品海洛因之概括犯意，於九十三年一月中旬某日起，至同年十一月八日止，
    在其位於高雄市新興區○○○路二０二巷五號之住處、友人謝保羅住處及位於高
    雄市○○路與大順路路口之加油站等處所，以將第一級毒品海洛因加水置於針筒
    內注射雙手血管之方式，以平均一日施用一、二次之頻率，連續施用第一級毒品
    海洛因多次。乙○○於九十三年五月十七日為警持搜索票至其上開住處搜索，扣
    得殘渣袋一只及殘留第一級毒品海洛因之吸管一支，嗣乙○○復於九十三年十一
    月八日，在高雄市○○○路二二二二號九樓之四為警查獲，並扣得第一級毒品海
    洛因二包（驗後淨重共計零點一六公克，空包裝重共計零點三六公克）及殘留第
    一級毒品海洛因之注射針筒一支，因而知悉上情。
二、案經高雄市政府警察局新興分局、鼓山分局報請臺灣高雄地方法院檢察署檢察官
    偵查起訴及移送併辦。
    理  由
一、按本件被告乙○○所犯係死刑、無期徒刑、最輕本刑為三年以上有期徒刑以外之
    罪，其於準備程序就前揭被訴事實為有罪之陳述，經受命法官告知簡式審判程序
    之旨，並聽取其與公訴人之意見後，本院認無不得或不宜改依簡式審判程序進行
    之處，爰依刑事訴訟法第二百七十三條之一第一項、第二百八十四條之一，裁定
    本件由受命法官獨任進行簡式審判程序，合先敘明。
二、右揭犯罪事實，業據被告乙○○於本院審理中坦承不諱，且前後二次為警查獲後
    採集尿液送檢之檢驗結果，均呈嗎啡陽性反應，有高雄市立凱旋醫院九十三年六
    月一日高市凱醫檢字第０一八九四號煙毒尿液檢驗成績書、九十三年十一月二十
    二日第00000000號濫用藥物尿液檢驗報告在卷可稽，復參以上揭扣案二
    包物品，經法務部調查局鑑驗結果，確係第一級毒品海洛因二包（驗後淨重共計
    零點一六公克，空包裝重共計零點三六公克），有該局九十三年十二月十七日調
    科壹字第二二００一八七九六號鑑定通知書附卷可證，而注射針筒、吸管各一支
    及殘渣袋一只，均有第一級毒品海洛因成分，有高雄醫學大學附設中和紀念醫院
    九十三年八月二十四日第九三０八—二六六號、第九三０八—二六七號、九十四
    年一月十一日第九四０一—六二號檢驗報告在卷可佐，則被告前開自白顯與事實
    相符，堪以採信。而被告前因施用毒品案件，經本院以九十年度毒聲字第四一一
    三號裁定送觀察、勒戒後，認有繼續施用毒品傾向，而由本院以九十年度毒聲字
    第四五七九號裁定令入戒治處所施以強制戒治，嗣經本院以九十年度毒聲字第七
    六五八號裁定停止戒治，復由本院以九十一年度毒聲字第二七一四號裁定撤銷停
    止戒治，於九十二年四月五日強制戒治執行完畢釋放，並由臺灣高雄地方法院檢
    察署檢察官以九十二年度戒毒偵字第三六七號為不起訴處分確定在案等情，有臺
    灣高雄地方法院檢察署刑案資料查註紀錄表及臺灣高等法院被告全國前案紀錄表
    在卷可憑。綜上所述，被告於強制戒治執行完畢釋放後，五年內再犯施用第一級
    毒品海洛因之犯行至明，本件事證明確，被告犯行堪以認定。
三、按海洛因係毒品危害防制條例第二條第二項第一款所稱之第一級毒品，故核被告
    乙○○所為，係犯該條例第十條第一項之施用第一級毒品罪。被告持有第一級毒
    品海洛因，進而施用，其持有之低度行為應為施用之高度行為所吸收，不另論罪
    。被告先後多次施用第一級毒品海洛因犯行，時間緊接，犯罪構成要件相同，顯
    係基於概括犯意為之，應依連續犯之規定論以一罪，並加重其刑。併辦部分（即
    被告前揭犯行中，除起訴之九十三年五月十八日下午二時十分起回溯二十四小時
    內某時點之施用第一級毒品海洛因犯行外，其餘之施用第一級毒品海洛因犯行）
    既與起訴部分有連續犯之裁判上一罪關係，自為起訴效力所及，本院得並予審理
    ，附此敘明。爰審酌被告經強制戒治後，尚未能戒絕毒癮，足證前開保安處分措
    施實難矯治其惡性，惟念及其犯後坦承罪行，態度良好，而所犯係為自戕行為，
    尚未對他人造成實害等一切情狀，量處如主文所示之刑，以資懲儆。扣案之毒品
    確為第一級毒品海洛因二包（驗後淨重共計零點一六公克，空包裝重共計零點三
    六公克）之事實，業如前述，而其包裝袋均無法與毒品剝離，自均應依毒品危害
    防制條例第十八條第一項前段之規定，諭知沒收銷燬之；至於鑑識耗損之第一級
    毒品海洛因，既已滅失，爰不再行諭知沒收銷燬，併此敘明。又扣案之注射針筒
    、吸管各一支及殘渣袋一只，均有第一級毒品海洛因成分之事實，亦如前述，其
    上既殘留第一級毒品海洛因殘渣，與該等毒品殘渣已無法分析剝離，爰依毒品危
    害防制條例第十八條第一項前段規定與毒品殘渣一併宣告沒收銷燬之。
據上論斷，應依刑事訴訟法第二百七十三條之一第一項、第二百八十四條之一、第二
百九十九條第一項前段，毒品危害防制條例第十條第一項、第十八條第一項前段，刑
法第十一條、第五十六條，判決如主文。
本案經檢察官甲○○到庭執行職務。
中　　　華　　　民　　　國　　九十四　　年　　　一　　　月　　三十一　　日
                                  臺灣高雄地方法院刑事第六庭
                                      法　官 陳君杰
右正本證明與原本無異。
如不服本判決，應於判決送達後十日內，向本院提出上訴狀。
                                      書記官 陳昱良
中　　　華　　　民　　　國　　九十四　　年　　　一　　　月　　三十一　　日
附錄本判決論罪科刑法條全文：
毒品危害防制條例第十條
施用第一級毒品者，處六月以上五年以下有期徒刑。
施用第二級毒品者，處三年以下有期徒刑。
